臺灣高等法院臺南分院刑事裁定
110年度毒抗字第106號
抗  告  人
即  被  告  甲○○




上列抗告人因聲請觀察勒戒案件，不服臺灣臺南地方法院中華民
國109年12月31日109年度毒聲字第403號裁定，提起抗告，本院
裁定如下：
    主  文
抗告駁回。
    理  由
一、抗告意旨略以：抗告人即被告(以下稱抗告人)甲○○前因施用
    毒品經法院裁定觀察勒戒，於民國99年4月9日停止處分出監
    ，抗告人復於105年間再施用毒品，經臺灣臺南地方檢察署
    提起公訴，由臺灣臺南地方法院判處有期徒刑，抗告人若依
    原審裁定內容係於109年8月23日凌晨4、5時許，經警方執行
    臨檢勤務時查獲施用甲基安非他命，則抗告人最後1次施用
    毒品為106年10月14日遭判處有期徒刑8月、4月等，迄今未
    滿3年，無法依毒品危害防制條例第20條第3項規定裁定移送
    觀察勒戒，而是應以毒品危害防制條例第10條第2項規定處3
    年以下有期徒刑，認事用法方無違誤，爰依刑事訴訟法第40
    3條規定提起抗告等語。
二、原裁定意旨略謂：抗告人於109年8月23日上午4、5時許，在
    臺南市○區○○路0號3樓000號房鐵道飯店內，以將甲基安非他
    命置於玻璃球內點火燒烤後吸食其煙霧之方式施用甲基安非
    他命1次之事實，業據抗告人於警詢中坦承不諱，而經警採
    集其尿液送驗後，確呈安非他命及甲基安非他命陽性反應等
    情，亦有送驗尿液及年籍對照表、採集尿液鑑定同意書、臺
    南市政府衛生局尿液檢驗結果報告附卷可稽，抗告人有聲請
    意旨所載施用第二級毒品之犯行洵堪認定。抗告人前次施用
    毒品經送戒治，於99年4月9日因停止處分之執行出監等情，
    有臺灣高等法院被告前案紀錄表在卷可按，至今已逾3年，
    檢察官聲請原審裁定將抗告人送勒戒處所觀察、勒戒，原審
    認應予准許，故依毒品危害防制條例第20條第1項、第3項，
    裁定抗告人應送勒戒處所觀察、勒戒。
三、按犯毒品危害防制條例第10條之罪者，檢察官應聲請法院裁
    定，或少年法院（地方法院少年法庭）應先裁定，令被告或
    少年入勒戒處所觀察、勒戒，其期間不得逾2月；又依前項
    規定為觀察、勒戒或強制戒治執行完畢釋放後，3年後再犯
    第10條之罪者，適用前2項之規定，毒品危害防制條例第20
    條第1項、第3項分別定有明文。又本條例於108年12月17日
    修正之條文施行前（修正條文經總統於109年1月15日以華總
    一義字第10900004091號令修正公布，並自公布後6個月施行
    ）犯第10條之罪案件，於修正施行後，偵查中之案件，由檢
    察官依修正後規定處理，同條例第35條之1第1款亦有明文。
    再按109年1月15日修正公布、同年7月15日施行之毒品危害
    防制條例第20條第3項規定，犯第10條之罪於觀察、勒戒或
    強制戒治執行完畢釋放後，3年後再犯第10條之罪者，適用
    本條前2項之規定，上開所謂「3年後再犯」，只要本次再犯
    （不論修正施行前、後）距最近1次觀察、勒戒或強制戒治
    執行完畢釋放，已逾3年者，即該當之，不因其間有無犯第1
    0條之罪經起訴、判刑或執行而受影響（最高法院109年台上
    大字第3826號刑事裁定參照）。　　
四、經查，抗告人於上開時、地，施用第二級毒品甲基安非他命
    ，為警於109年8月23日下午2時40分許，在臺南市○區○○路0
    號3樓000號房實施臨檢，盤查身分發現抗告人為毒品列管人
    口，經抗告人同意，並發現廁所垃圾桶有可疑吸食器，而對
    抗告人採尿送驗，結果呈安非他命、甲基安非他命陽性反應
    一節，業據抗告人於警詢時自白有施用甲基安非他命之事實
    不諱，並有臨檢紀錄表、搜索、扣押筆錄、扣押物品目錄表
    、扣案物品照片、自願受搜索同意書、採集尿液鑑定同意書
    、送驗尿液及年籍對照表、臺南市政府警察局刑事警察大隊
    查獲施用(持有)毒品案件經過情形紀錄表、臺南市政府衛生
    局檢驗結果報告等附卷可參(見警卷第13至35頁、第39至41
    頁)，是抗告人確有上開施用第二級毒品行為，堪以認定。
    又抗告人前因施用毒品案件，最近1次觀察勒戒及強制戒治
    ，係經原審法院以98年度毒聲字第81號裁定送觀察勒戒後，
    認有繼續施用之傾向，而以98年度毒聲字第258號裁定送強
    制戒治，並於99年4月9日停止戒治釋放出所，經臺灣臺南地
    方檢察署檢察官以99年度戒毒偵字第46號為不起訴處分，此
    外雖曾因施用毒品案件經判處罪刑並執行完畢，然別無其他
    因施用毒品而送觀察勒戒或強制戒治之紀錄，有臺灣高等法
    院被告前案紀錄表可參。從而，參照上開說明，原審以抗告
    人有上揭施用毒品行為，裁定送勒戒處所觀察、勒戒，其認
    事用法，並無不合。抗告人雖以前詞請求撤銷原審裁定，惟
    依前揭說明，施用毒品犯行是否須觀察、勒戒，無論依毒品
    危害防制條例第20條第3項或同法第23條第2項規定，均係視
    行為人本次施用毒品行為距前次觀察、勒戒或強制戒治時間
    是否已逾3年，而非行為人本次施用毒品犯行之時間距離前
    次施用毒品犯行之時間是否逾3年，抗告人對上開法律規定
    顯有誤解，其抗告顯無理由。
五、綜上所述，原審法院依臺灣臺南地方檢察署檢察官之聲請，
    裁定應將抗告人送勒戒處所施以觀察、勒戒，經核於法尚無
    不合。抗告意旨，請求撤銷原裁定，為無理由，應予駁回。
六、依刑事訴訟法第412條，裁定如主文。
中　　華　　民　　國　　110 　年　　2 　　月　　19　　日
                  刑事第六庭    審判長法　官  張瑛宗
                                      法　官  林逸梅
                                      法　官  李秋瑩
以上正本證明與原本無異。
不得再抗告。
　　　　　　　　　　　　　　　　　　　書記官　劉紀君　　
中　　華　　民　　國　　110 　年　　2 　　月　　19　　日